# 资产抵押很可能被拍卖按什么金额计提预计负债

提问人：鼬期 时间：2020-02-12 14:56:57
甲公司以自有资产为母公司借款提供担保，母公司到期未偿还借款。最新判决结果表明若母公司不履行付款义务，债权人可将甲公司的资产拍卖，甲公司有权向母公司追偿。截至审计报告日，母公司未履行相关付款义务，甲公司是否需要计提预计负债？如计提预计负债按照资产的账面价值计提还是变现价值计提预计负债？

回答人：chenyiwei
由于从主帖所述情况看，甲公司被要求履行担保责任的可能性很大，故应确认预计负债。该项预计负债的金额是债权人有权要求甲公司代偿的金额，与作为担保的资产价值无关。